# 是否需要计提尚未发生的危废处置费用

提问人：sdongco 时间：2021-01-17 09:33:08
公司的正常生产流程会产生一定的危废物，这些危废物必须交由相关有危废处理资质的企业处理。公司按每月危废的产量预提了处置费用，期末按危废库存量和预计处置成本（包含运输成本和处置劳务费）计提处置费用。
请问
1 、是否应计提这个危废处置费用？
不计提的理由：期末这些危废还在产废单位的库存里，按照权责发生，危废处置企业尚未对产废公司提供危废处置劳务，不应计提。类似公司按合同生产的产品，虽已知未来销售一定会发生运费，但完工入库时并不会预提将来这个必须发生的运费，因为物流公司还没提供运输劳务。
准则对类似业务只有固定资产弃置义务一节。本情况不适合
计提的理由：（ 1 ）若不计提，产废单位通过控制危废物储存量可以一定程度上调节利润。比如半年都不及时去处置，囤到下年再一次性处置。
从报表阅读者的角度，计提能更合理的体现的经营水平。（ 2 ）危废的处置有相关法规明确，没有其他选择可以处理。
2 、计提危废处置费，应该计入什么科目？
是否也属于合同增量成本，计入主营业务成本？

回答人：chenyiwei
1 、针对已实际产生的危废，如果适用的法律法规或者合同条款明确要求企业有义务对其进行规范的处置并承担其成本，或者将其交给有资质的单位进行处置并支付处理费用，则此时虽然尚未实际进行处置或者交付给专业处置单位，但已存在相关的现时义务，应确认预计负债。其原理类似于固定资产弃置义务相关预计负债。
2 、因为危废产生于生产过程中，故预提时计入制造费用或者生产成本。